# 紧急求助陈版主--受托加工收入账务处理

提问人：史乃琛 时间：2013-06-26 10:38:27
陈版主您好：我公司现在遇到受托加工方面的难题，问题是这样的：我们有一个重要的客户，原先所以的交易都是销售，现在他们提出让我们给他提供加工服务，但是强制要求做成采购与销售的关系，即他们先销售给我们，我们加工完成后再销售给他们，并且已经强制开出了专业发票，现在我们即将加工完成发货给他们，我们该如何开票？如何入账？收入和发票不一致在IPO申报过程会有何后果？求助陈版主

回答人：chenyiwei
基于实质重于形式的原则分析，重点关注销售交易和采购交易是否属于同时谈判达成、互为前提和条件的一揽子交易，两项交易合同在品名、数量、价格等关键合同条款方面是否存在对应关系（例如，销售和采购的批次是否对应；产品的销售价格是否系按照原先的材料销售价格加上加工费之和确定，而不是按照产品销售时点的产成品市场价格；等等）。如果构成一揽子交易的，则无论采取何种法律形式，你公司的会计处理均按受托加工的方式进行处理。

提问人：史乃琛 时间：2013-06-28 08:49:07
回复 chenyiwei 的帖子
谢谢陈版主！实质是是受托加工，但是发票需要全额开具，与收入确认会有差异，如何申报呢？

回答人：chenyiwei
报税按税法规定，全额确认收入、成本的基础上申报；会计上按准则要求进行净额法核算。